【裁判字號】    95,易,698
【裁判日期】    950630
【裁判案由】    毒品危害防制條例
【裁判全文】
臺灣桃園地方法院刑事判決               95年度易字第698號
    公  訴  人  台灣桃園地方法院檢察署檢察官
    被      告  甲○○
                          巷2.
上列被告因違反毒品危害防制條例案件，經檢察官提起公訴（95
年度毒偵字第1169號），被告於準備程序進行中為有罪之陳述，
經本院合議庭裁定由受命法官獨任進行簡式審判程序，本院判決
如下：
    主  文
甲○○連續施用第二級毒品，累犯，處有期徒刑拾月。扣案之甲
基安非他命壹包（驗餘毛重拾柒點玖伍玖公克）沒收銷燬之。玻
璃球壹個沒收。
    事  實
一、甲○○前於民國87年間因施用毒品案件，經本院以87年度毒
    聲字第3308號裁定觀察勒戒後，認無繼續施用毒品傾向，於
    88年1 月6 日釋放出所，由臺灣桃園地方法院檢察署檢察官
    以87年度偵第18607 號為不起訴處分確定。復於88年間因施
    用毒品案件，經本院以88年度毒聲字第2876號裁定送觀察勒
    戒後，因認有繼續施用毒品傾向，經本院以88年度毒聲字第
    3261號裁定令入戒治處所施以強制戒治，並經聲請簡易判決
    處刑由本院以88年度壢簡字第635 號判處有期徒刑4 月確定
    。89年間再因施用毒品案件，經裁定令入戒治處所施以強制
    戒治，於89年6 月4 日期滿執行完畢，並經起訴，由本院以
    89年度易字第2619號判處有期徒刑4 月確定。90年間再因施
    用毒品案件，經裁定令入戒治處所施以強制戒治，於90年9
    月7 日停止處分出監，91年3 月3 日期滿執行完畢，並經起
    訴，由本院以90年度易字第1166號判處有期徒刑6 月確定，
    於92年3 月17日縮刑假釋期滿執行完畢。復於93年間因施用
    毒品案件，經本院以93年度易字第493 號判處有期徒刑8 月
    確定，於94年9 月8 日縮刑期滿執行完畢。
二、詎甲○○猶未戒除毒癮，復基於施用第2 級毒品之概括犯意
    ，自94年11月間某日起至95年2 月10日20時許止，連續在桃
    園縣楊梅鎮○○路○ 段476 巷27號住處，以將甲基安非他命
    置於玻璃球吸食器內燒烤，吸食所產生白煙之方式，施用第
    2 級毒品甲基安非他命多次。嗣於95年2 月10日22時許，在
    同鎮○○○街與員本路口處為警查獲，並扣得甲○○所有供
    施用之第2 級毒品甲基安非他命1 包（毛重18.1公克）及其
    所有供施用毒品之器具玻璃球1 個。
三、案經桃園縣政府警察局楊梅分局報請臺灣桃園地方檢察署檢
    察官偵查起訴。本院合議庭依甲○○於準備程序進行中為有
    罪之陳述，裁定由受命法官獨任進行簡式審判程序審理。
    理  由
一、證據能力部分：
  (一)被告甲○○所為之自白，並無出於強暴、脅迫、利誘、詐欺
    、疲勞訊問、違法羈押或其他不正之方法，亦非違反法定障
    礙事由經過期間不得訊問或告知義務之規定而為，依刑事訴
    訟法第156 條第1 項、第158 條之2 規定，應認其有證據能
    力。
  (二)卷附被採尿人姓名編號對照表、臺灣檢驗科技股份有限公司
    濫用藥物尿液檢驗報告、行政院衛生署管制藥品管理局鑑定
    書等被告以外之人於審判外之書面陳述，依刑事訴訟法第27
    3 條之2 規定排除同法第159 條第1 項之傳聞排除法則之適
    用，均有證據能力。
  (三)扣案之甲基安非他命、吸食器等證物，並非供述證據，無傳
    聞法則之適用，與本案具有關聯性，且上開物證經偵辦員警
    合法取得，具有證據能力。
二、認定犯罪事實之證據及理由：
  (一)上揭犯罪事實，業經被告甲○○於警詢、偵查及本院審理中
    坦承不諱，且被告為警查獲後採集之尿液，經送臺灣檢驗科
    技股份有限公司檢驗結果，呈安非他命類陽性反應，有臺灣
    檢驗科技股份有限公司出具之濫用藥物尿液檢驗報告1 紙附
    卷可稽。又扣案之白色結晶粉末9 包（毛重18.077公克）經
    本院送行政院衛生署管制藥品管理局檢驗結果，檢出第2 級
    毒品甲基安非他命成分（驗餘毛重17.959公克），有該局管
    檢字第0950002551號鑑定書在卷可憑。而毒品本具成癮性，
    施用者多有一再施用之情形，被告前已有施用毒品之事實，
    本次為警查獲復有甲基安非他命9 包及玻璃球吸食器1 個扣
    案可為佐證，被告上開任意性自白堪認與事實相符。
  (二)被告有如事實欄所載因施用毒品經觀察勒戒、強制戒治及判
    處罪刑等情，有臺灣高等法院被告前案紀錄表在卷可憑，被
    告於前開強制戒治期滿後5 年內，再為施用第2 級毒品之犯
    行明確，應依法論科。
三、論罪科刑：
  (一)按甲基安非他命係毒品危害防制條例第2 條第2 項第2 款規
    定之第2 級毒品，核被告甲○○所為，係犯毒品危害防制條
    例第10條第2 項之施用第2 級毒品罪。
  (二)被告先後多次施用第2 級毒品之犯行，時間緊接，方法相同
    ，所犯構成要件相同之罪名，顯係基於概括犯意反覆為之，
    為連續犯，應依刑法第56條之規定論以一罪並依法加重其刑
    。再被告有事實欄所載論罪科刑執行完畢情形，有臺灣高等
    法院被告前案紀錄表在卷可憑，其於有期徒刑執行完畢5 年
    內，再犯本件有期徒刑以上之罪，為累犯，應依刑法第47條
    規定遞加重其刑。
  (三)爰審酌被告前經觀察勒戒、強制戒治仍未戒除施用毒品惡習
    ，再犯本案，殊非可取，併其犯罪動機、目的、施用時間長
    短、被告施用毒品係屬自戕行為，及其犯罪後於本院審理時
    坦承犯行，態度尚佳等一切情狀，量處如主文所示之刑。
四、沒收部分；
  (一)扣案甲基安非他命9 包（驗餘毛重17.959公克），係查獲之
    第2 級毒品，應依毒品危害防制條例第18條第1 項前段沒收
    銷燬之。
 (二)扣案玻璃球1 個，為被告所有供施用甲基安非他命所用之物
   ，業據被告供承在卷，應依刑法第38條第1 項第2 款規定宣
   告沒收之。
五、據上論斷，應依刑事訴訟法第273 條之1 第1 項、第299 條
    第1 項前段、毒品危害防制條例第10條第2 項、第18條第1
    項前段，刑法第11條、第56條、第47條、第38條第1 項第2
    款，判決如主文。
本案經檢察官邱曉華到庭執行職務。
中    華    民    國    95    年    6      月   30    日
                    刑事第六庭法  官  蔡寶樺
以上正本證明與原本無異。
如不服本判決，應於判決送達後10日內向本院提出上訴狀（應附
繕本），上訴於臺灣高等法院。
                              書記官  王泰元
中    華    民    國    95    年    6     月    30    日
附錄本案論罪科刑法條：
毒品危害防制條例第10條
施用第一級毒品者，處 6 月以上 5 年以下有期徒刑。
施用第二級毒品者，處 3 年以下有期徒刑。


司法院資訊處製作；財團法人民間司法改革基金會備份。
